最高法院刑事判決　　　　　　一○○年度台上字第一八三四號
上　訴　人　游江河
上列上訴人因違反毒品危害防制條例案件，不服台灣高等法院中
華民國九十九年十二月三十日第二審判決（九十九年度上訴字第
四０六六號，起訴案號：台灣桃園地方法院檢察署九十八年度偵
字第二八三八一號），提起上訴，本院判決如下：
    主  文
上訴駁回。
    理  由
按刑事訴訟法第三百七十七條規定，上訴於第三審法院，非以判
決違背法令為理由，不得為之。是提起第三審上訴，應以原判決
違背法令為理由，係屬法定要件。如果上訴理由書狀並未依據卷
內訴訟資料，具體指摘原判決不適用何種法則或如何適用不當，
或所指摘原判決違法情事，顯與法律規定得為第三審上訴理由之
違法情形，不相適合時，均應認其上訴為違背法律上之程式，予
以駁回。本件上訴人游江河上訴意旨略稱：證人黃泊泰既已直言
：伊在警詢時所謂向上訴人購買毒品之說詞，乃是警員「叫伊這
樣說的」等語，已見此審判外陳述無證據能力，縱然其又供稱：
時久忘記何警指示等語，實仍屬人之常情，要屬可信；況黃泊泰
在第一審時，更供明：因為上訴人先前欠伊新台幣（下同）二、
三千元，所以給伊同值之毒品抵償等語，由於上訴人即係以該價
購進，充其量祇能論以轉讓毒品罪名，詎原判決繩以販賣第二級
毒品罪責，自非妥適云云。惟查：證據之取捨、證明力之判斷及
事實之認定，俱屬事實審法院自由裁量判斷之職權，此項職權之
行使，倘未違背客觀存在之經驗法則或論理法則，即無違法可指
，觀諸刑事訴訟法第一百五十五條第一項規定甚明。本件原判決
主要係依憑黃泊泰迭在警詢時及偵訊中，供稱所遭查扣之毒品係
向上訴人以三千元之代價買受等語之證言；上訴人就關於交付毒
品給黃泊泰一節，亦坦承不諱之部分自白；毒品經送鑑定確認屬
第二級管制之甲基安非他命鑑定書；衡諸「購買」與「抵償」意
含迥異，黃泊泰係有社會經驗、年近三十歲成年人，殊無誤解、
混淆可能；而毒品交易查嚴罪重，價位常隨各主、客觀因素機動
調整，如無牟利，豈會甘冒風險為之等情況證據資料，乃認定上
訴人確有如原判決事實欄所載之犯行，因而維持第一審論處上訴
人以販賣第二級毒品罪刑（處有期徒刑七年六月）之判決，駁回
上訴人之第二審上訴。對於上訴人僅承認交付毒品給黃泊泰，而
矢口否認犯販賣毒品重罪名，所為因黃泊泰向伊索還三千元欠債
，恰伊在前一日向他人購得同值毒品，乃持以抵債，未從中獲得
價差，應屬轉讓云云之辯解，如何係避重就輕之飾詞，並指出黃
泊泰在第一審翻異，無非附和、迴護之語，均不足採信，亦據卷
內訴訟資料詳加指駁、說明。所為之事實認定及得心證理由，俱
有各項證據資料在案可稽，自形式上觀察，並未違背客觀存在之
經驗法則、論理法則。上訴意旨置原判決已明白論斷之事項於不
顧，就屬原審採證認事職權之適法行使，任憑己意妄指為違法，
且猶執陳詞，仍為單純之事實爭議，不能認為已經具備合法上訴
第三審之形式要件。依上說明，應認其上訴為違背法律之程式，
予以駁回。
據上論結，應依刑事訴訟法第三百九十五條前段，判決如主文。
中    華    民    國  一○○  年    四    月  二十一  日
                      最高法院刑事第八庭
                          審判長法官  花  滿  堂  
                                法官  黃  正  興  
                                法官  洪  昌  宏  
                                法官  徐  昌  錦  
                                法官  王  聰  明  
本件正本證明與原本無異
                                      書  記  官  
中    華    民    國  一○○  年    四    月  二十五  日
                                                      Ｅ